【裁判字號】    98,家聲,158
【裁判日期】    980512
【裁判案由】    認可離婚
【裁判全文】
臺灣臺南地方法院民事裁定             98年度家聲字第158號
聲  請  人  乙○○
相  對  人  甲○○
上列當事人間聲請認可離婚事件，本院裁定如下：
    主      文
大陸地區吉林省四平市鐵東區人民法院西元二００六年（民國九
十五年）八月二十九日所為而於西元二００七年（民國九十六年
）二月十八日生效之（二００六）東城民初字第一一八號民事確
定判決應予認可。
程序費用新臺幣壹仟元由相對人負擔。
    理      由
一、按在大陸地區作成之民事確定裁判，不違背臺灣地區公共秩
    序或善良風俗者，得聲請法院裁定認可，臺灣地區與大陸地
    區人民關係條例第74條第1項定有明文。
二、聲請意旨略以：聲請人乙○○（男，民國48年10月26日生，
    臺灣地區人民）與相對人甲○○（女，65年7月9日生，大陸
    地區人民）於91年11月14日結婚，嗣因故於95年8月29日經
    中國大陸地區吉林省四平市鐵東區人民法院以（2006）東城
    民初字第118號民事判決離婚確定，並已於96年2月18日生效
    ，因上開大陸地區作成之民事判決，並未違反臺灣地區之公
    共秩序或善良風俗，該判決書及生效證明書，復經財團法人
    海峽交流基金會以（98）南核字第034258號、（98）南核字
    第034260號證明書證明在案，爰依臺灣地區與大陸地區人民
    關係條例第74條第1項，聲請准予認可前揭大陸地區所為之
    民事確定判決，並提出經中國吉林省四平市公證處公證與原
    本相符之該大陸地區民事判決書、案件發生法律效力證明書
    及財團法人海峽交流基金會證書為證。
三、經查：聲請人主張其與相對人於91年11月14日結婚，嗣因故
    於95年8月29日經中國大陸地區吉林省四平市鐵東區人民法
    院以（2006）東城民初字第118號民事判決離婚確定，並已
    於96年2月18日生效之事實，業經聲請人提出中國大陸地區
    吉林省四平市鐵東區人民法院以（2006）東城民初字第118
    號民事判決、案件發生法律效力證明書，業經中國吉林省四
    平市公證處及我國財團法人海峽交流基金會驗證，有中國吉
    林省四平市公證處（2009）吉四證字第196號、（2009）吉
    四證字第215號證明書及財團法人海峽交流基金會以（98）
    南核字第034258號、（98）南核字第034260號證明證明書各
    一紙在卷足稽，則該民事判決書及案件發生法律效力證明書
    堪信為真正。次查，上開中國大陸地區吉林省四平市鐵東區
    人民法院（2006）東城民初字第118號民事判決，係就聲請
    人與相對人間之離婚事件所為之裁判，並未違背我國有關離
    婚事件專屬管轄之規定。又其判決內容略以：「本件被告（
    即聲請人）無故離家出走且長時間不歸，夫妻關係名存實亡
    ，夫妻感情確已破裂。故原告離婚訴訟請求本院應予支持。
    」等情，核其判決離婚所舉事由，與我國民法第1052條第2
    項規定相符，足認該判決不違背臺灣地區之公共秩序或善良
    風俗。從而，本件聲請，經核尚無不合，應予認可。
四、依臺灣地區與大陸地區人民關係條例第1條後段、第41條第1
    項，非訟事件法第21條第2項、第24條第1項，民事訴訟法第
    78條，裁定如主文。
中    華    民    國    98    年    5     月    12    日
                  家事法庭    法  官  鄭  彩  鳳
上為正本係照原本作成。
如不服本裁定，應於裁定送達後10日內向本院提出抗告狀（附具
繕本），並應繳納抗告費新臺幣1000元。
中    華    民    國    98    年    5     月    12    日
                              書記官  黃  心  怡


司法院資訊處製作；財團法人民間司法改革基金會備份。
